臺北高等行政法院判決
　　　　　　　　　　　　　　　　　　 94年度簡字第00368號
原　　　告　甲○○
被　　　告　勞工保險局
代　表　人　乙○總經理）住同.
訴訟代理人　丙○○
　　　　　　丁○○兼送達代收.
上列當事人間因農保事件，原告不服行政院中華民國93年3月16
日院臺訴字第0930082570號訴願決定，提起行政訴訟。本院判決
如下：
    主  文
原告之訴駁回。
訴訟費用由原告負擔。
　　事實及理由
一、事實概要：緣原告係由臺中縣大肚鄉農會申報加入農民健康
    保險之被保險人，曾於民國（下同）86年間因右眼失明及91
    年間因右股骨頭缺血性壞死、人工全髖關節置換術後診斷成
    殘，經被告核定殘廢程度符合農民健康保險殘廢給付標準表
    （以下簡稱殘廢給付標準表）第19項第8等級及第143項第11
    等級，經合併升等按第7等級核發殘廢給付440日，計新臺幣
    （下同）149,600元。嗣原告復以右股骨頭缺血性壞死、人
    工全髖關節置換術後，於91年8月9日經診斷成殘，向被告申
    請殘廢給付。案經被告據中山醫學大學附設醫院91年8月9日
    出具之殘廢診斷書記載，原告右髖關節之活動範圍為50度，
    殘廢程度符合殘廢給付標準表第143項第11等級，是本次殘
    廢程度並未加重，所請殘廢給付不再發給。原告不服，向農
    民健康保險監理委員會申請審議，經審定駁回後，提起訴願
    ，亦遭駁回，遂提起本件行政訴訟，聲明請求撤銷原處分、
    審議審定及訴願決定，並命被告依農民健康保險條例（下簡
    稱農保條例）第37條規定，核付殘廢給付。
二、原告起訴意旨略稱，按農保條例第37條第1款規定：「被保
    險人之身體遺存障害，適合殘廢給付標準表之任何一項時，
    按各該項目之殘廢給付等級給付之」，內政部90年10月22
    日台（90）內社字第9062035號函：「有關農民健康保險條
    例第37條第2款、第3款、第4款、第5款及第9款所稱同時，
    係指被保險人於申請殘廢給付時，身體遺存適合殘廢給付標
    準表任何兩項目以上之障害。」故農保條例第37條所規定之
    合併升等係指同時申請殘廢給付時，身體遺存適合殘廢給付
    標準表任何兩項目以上之障害，而原告右眼失明與右股骨障
    害2項殘廢非同時申請殘廢給付，應符合該條例第37條第1款
    規定給付云云。
三、被告答辯意旨略稱：
  (一)按農保條例第37條各款所稱「同時」，係指被保險人於申請
    殘廢給付時，身體遺存適合殘廢給付標準表任何兩項目以上
    之障害，故該條例第37條所規定之合併升等並無須因同一事
    故或同一時間造成者始可適用；又揆諸農保條例第37條之立
    法精神及「舉重以明輕」之法理，當被保險人於申請殘廢給
    付時，其身體「同時」遺存任何兩項目以上適合殘廢給付標
    準表之障害者，該殘廢給付之核定仍應適用殘廢給付上限及
    扣除之精神，即其原已局部殘廢部分，依殘廢給付標準表規
    定所核定之給付日數應予扣除。
  (二)本件據中山醫學大學附設醫院91年8月9日出具之殘廢診斷書
    載：「傷病名稱為右股骨頭缺血性壞死、人工全髖關節置換
    術後，於89年6月14日初診，至89年7月2日住院共18日，89
    年7月26日至91年8月9日門診治療共7次，殘廢部位為右髖關
    節，右髖關節活動範圍為50度，診斷成殘日期為91年8月9日
    。」惟查，原告前曾因右眼失明及右股骨頭缺血性壞死等症
    申請殘廢給付，經被告核定其殘廢程度右眼失明符合殘廢給
    付標準表第19項第8等級及右股骨頭缺血性壞死置換人工關
    節活動範圍為50度符合第143項第11等級，經依上開規定合
    併升等按第7等級核發殘廢給付440日在案。
  (三)本次原告再以右髖關節障害申請殘廢給付，據殘廢診斷書記
    載其右髖關節活動範圍仍為50度與前次殘廢程度相同並未加
    重，殘廢程度仍符合殘廢給付標準表第143項第11等級，是
    其殘廢等級並未提高，況其前已給付在案，被告爰核定其因
    人工髖關節置換術後殘廢程度並未加重，所請殘廢給付不再
    發給。復按農保條例第37條各款所稱「同時」，法條並未明
    文限定須「同一時間」成殘，方得適用，本件原告於91年11
    月20日申請殘廢給付時，其身體已遺存適合殘廢給付標準表
    任何兩項目之障害，被告依農保條例第37條核定所請殘廢給
    付不再發給，並無違誤。
四、按「被保險人之身體遺存障害，同時適合殘廢給付標準表之
    任何兩項目以上時，除依第3款至第6款規定辦理外，按其最
    高殘廢等級給予之」、「被保險人身體遺存障害，同時適合
    殘廢給付標準表之第14等級至第1等級間任何兩項目以上時
    ，按其最高殘廢等級再升一等級給與之。但最高等級為第1
    等級時，按第1等級給與之」、「被保險人之身體原已局部
    殘廢，再因傷害或疾病致身體之同一部位殘廢程度加重者，
    一律依照殘廢給付標準表規定，按其加重後殘廢給付日數，
    給與殘廢給付。但原已局部殘廢部分，依殘廢給付標準表規
    定所核定之給付日數，應予扣除」、「被保險人之身體原已
    局部殘廢，再因傷害或疾病致身體之同一部位殘廢程度加重
    ，同時其不同部位又成殘廢者，一律依殘廢給付標準表，按
    第1款至第6款規定所核定之殘廢給付日數，給與殘廢給付。
    但原已局部殘廢部分，依殘廢給付標準表規定所核定之給付
    日數，應予扣除。」為農民健康保險條例第37條第2款、第3
    款、第8款、第9款所明定。復按內政部90年10月22日台（90
    ）內社字第9062035號令：「有關農民健康保險條例第37條
    第2款、第3款、第4款、第5款及第9款所稱同時，係指被保
    險人於申請殘廢給付時，身體遺存適合殘廢給付標準表任何
    兩項目以上之障害。」
五、卷查：
  (一)本件原告之請求，按其平均日投保薪資340元，日數80天，
    共計27,200元，是本件訴訟金額在20萬元以下，應適用簡易
    訴訟程序。
　(二)本件原告起訴後，被告之代表人已由廖碧英變更為蔡吉安再
    變更為乙○，茲由新任代表人具狀聲明承受訴訟，核無不合
    ，應予准許，先為明。
  (三)本件原告不服被告之核定，以其前因右眼失明申請殘廢給付
    ，此次是右股骨殘廢，非原已局部殘廢之同一部位殘廢，應
    按各該項之殘廢等級給付云云，申經監理會審議結果，以據
    中山醫學大學附設醫院醫院91年8月9日出具之殘廢診斷書記
    載，原告之傷病名稱為右股骨頭缺血性壞死、人工髖關節置
    換術後，於89年6月14日初診，89年6月16日至89年7月2日住
    院治療共18日，89年7月26日至91年8月9日門診治療共7次，
    殘廢部位為右髖關節，活動範圍為50度，診斷成殘日期為91
    年8月9日。惟查其前因右眼失明及右股骨頭缺血性壞死等症
    申請殘廢給付，經被告核定殘廢程度符合殘廢給付標準表第
    19項第8等級第143項第11等級，合併升等按第7等級核發殘
    廢給付440日在案。本次原告所患右股骨頭缺血性壞死、人
    工髖關節置換術後等症，殘廢程度符合殘廢給付標準表第14
    3項第11等級，殘廢等級並未提高，被告核定所請殘廢給付
    不再發給，並無不當，乃駁回其申請審議，經核並無不妥。
  (四)查依農保條例第37條各款係分別審核殘廢給付之不同狀況之
    原則，其中第1款為單純一項之障害，第2款至第7款為二項
    以上之障害，第8款為身體原已局部殘廢而同一部位程度加
    重之障害，第9款為身體原已局部殘廢又因傷病致使程度加
    重而其他部位又成殘者，而各款所稱同時，係指被保險人於
    申請殘廢給付時身體同時遺存任何兩項以上適合殘廢給付標
    準表之障害。農保條例第37條有關合併升等之規定，並無須
    因同一事故始可適用之規定。原告申請殘廢給付時，其身體
    同時遺存右眼失明及右股骨頭缺血性壞死等症，即同時符合
    殘廢給付標準表第19項第8等級及第143項第11等級，應合併
    升等按第7等級給付，並非按各該項目分別給付，所訴核不
    足採。原告再以右股骨頭缺血性壞死等症申請殘廢給付，原
    核定以其殘廢等級並未提高，不予給付，並無違誤，原審定
    駁回其申請審議，亦無不合。
六、綜上所述，原處分認事用法既無違誤，審議審定及訴願決定
    予以維持，即無不合，原告仍執前詞及個人主觀之見解，訴
    請如聲明所示，為無理由，應予駁回。又本件為簡易事件，
    依卷內資料，事證已臻明確，爰不經言詞辯論為判決。
據上論結，本件原告之訴為無理由，爰依行政訴訟法第233條第1
項、第236條、第98條第3項前段，判決如主文。
中　　華　　民　　國　　94　　年　　5　　 月　　31　　日
                           第一庭　法　官  陳秀
上為正本係照原本作成。
本件以訴訟事件所涉及之法律見解具有原則性者為限，始得於本
判決送達後20日內向本院提出上訴狀並表明上訴理由，如已於本
判決宣示後送達前提起上訴者，應於判決送達後20日內補具上訴
理由（均按他造人數附繕本），且經最高行政法院許可後方得上
訴。
中　　華　　民　　國　　94　　年　 　5　　月　 31  　 日
 　　  　　　　　　　   　　　     書記官  呂美玲
